【裁判字號】    98,基簡,801
【裁判日期】    981014
【裁判案由】    損害賠償
【裁判全文】
臺灣基隆地方法院基隆簡易庭民事判決  98年度基簡字第801號
原      告  乙○○○
代  理  人  丙○○
被      告  甲○
上列當事人間請求損害賠償事件，本院於民國98年10月 6日言詞
辯論終結，判決如下：
    主  文
被告應給付原告新臺幣貳仟元，及自民國九十八年十月十四日起
至清償日止，按年息百分之一‧一一計算之利息。
訴訟費用由被告負擔新臺幣壹佰元，餘由原告負擔。
本判決第一項得假執行。
    事實及理由
一、原告起訴主張：被告於民國98年 8月14日在臺灣基隆地方法
    院檢察署第 6偵察庭接受訊問時，辱罵原告「秀逗」，致原
    告名譽受有損害，爰依民法第195條第1項之規定，請求被告
    賠償新臺幣（下同）20萬元，及自起訴狀繕本送達翌日起至
    清償日止，按年息百分之1.11計算之利息。
二、被告則否認曾於上揭時地以「秀逗」言詞辱罵原告，聲明：
    駁回原告之訴。
三、按故意或過失不法侵害他人權利者，應負損害賠償責任；不
    法侵害他人之身體、健康、名譽、自由、信用、隱私、貞操
    ，或不法侵害其他人格法益而情節重大者，被害人雖非財產
    上之損害，亦得請求賠償相當之金額，民法第184條第1項前
    段、第195條第1項前段分別定有明文。原告主張之上開事實
    ，業經本院調閱臺灣基隆地方法院檢察署庭訊錄音光碟及筆
    錄，並當庭勘驗偵查庭影音光碟，勘驗結果顯示，被告於98
    年 8月14日11時41分13秒左右嘴巴動了一下，隨後11時41分
    15秒原告代理人即指著被告說「你說秀逗歐﹗報告檢察官他
    侮辱」，且被告經原告代理人指責並無特殊反應，依常情遭
    誣賴時大多將立即予以否認，況於偵查庭之場合，而被告並
    無立即否認之言語或動作，衡諸上情，勘認原告指述被告於
    偵查庭上辱罵其「秀逗」（台語）主張為真實。被告指述原
    告「秀逗」一詞，確實已貶損原告名譽，致原告之人格受有
    傷害，則原告請求被告賠償非財產上之損害即精神慰藉金，
    依前揭法條規定，即屬有據。本院審酌上開情事係發生於偵
    查庭中，在場人數不多，且被告陳述之音量極低偵查庭之錄
    音設備尚且無法錄取被告陳述上揭言語之聲音，對於原告之
    損害有限等情，認原告請求之非財產上損害賠償即精神慰撫
    金以2千元為適當。
四、從而，原告依侵權行為損害賠償之法律關係，請求被告給付
     2千元，為有理由，應予准許；逾此範圍之請求，為無理由
     ，應予駁回。
五、本件原告勝訴部分，係適用簡易程序為被告敗訴之判決，依
    據民事訴訟法第389條第1項第3款，依職權宣告假執行。
六、據上論結，原告之訴為一部有理由，一部無理由，依民事訴
    訟法第79條、第389條第1項第3款，判決如主文。
中    華    民    國    98    年    10    月    14    日
                  基隆簡易庭法  官  王翠芬
以上正本係照原本作成。
對於本件判決如有不服，應於收受送達後20日內向本院提出上訴
書狀，上訴於本院合議庭，並按他造當事人之人數附具繕本。
中    華    民    國    98    年    10    月    14    日
                            書記官  林建清


司法院資訊處製作；財團法人民間司法改革基金會備份。
